【裁判字號】    95,抗,46
【裁判日期】    950927
【裁判案由】    本票裁定
【裁判全文】
臺灣屏東地方法院民事裁定                95年度抗字第46號
抗  告  人  乙○○
相  對  人  甲○○
上列抗告人因與相對人間請求本票裁定事件，抗告人對於民國95
年3 月22日本院所為之裁定（95年度票字第420 號）提起抗告，
本院裁定如下：
    主  文
抗告駁回。
抗告程序費用由抗告人負擔。
    理  由
一、本件原裁定意旨以：聲請人（即本件相對人）執有相對人（
    即本件抗告人）所簽發之如附表所示本票3 紙，並皆免除作
    成拒絕證書。詎提示均未獲付款，爰提出上開本票3 紙，聲
    請裁定准許強制執行，經核與票據法第123 條規定相符，應
    予准許等語。
二、抗告意旨則以：抗告人對於相對人聲請本票裁定事件（95年
    度票字第420 號）抗告人所簽發之本票3 紙，為抗告人以脅
    迫方式取回投資額，抗告人在相對人脅迫下，始簽發如附表
    所示之本票3 紙予相對人，相對人係以惡意取得本票，不得
    享有票據上之權利，且附表編號3 所示之本票，票據權利已
    罹於消滅時效，爰求為廢棄原裁定，並駁回相對人之聲請。
三、按本票執票人依票據法第123 條之規定聲請法院裁定許可對
    發票人強制執行，係屬非訟事件，對該執票人所為聲請之裁
    定，及抗告法院之裁定，均係依非訟事件程序審查得否許可
    強制執行，並無確定實體上法律關係存否之效力；如發票人
    就該票據債務之存否有爭執時，應由發票人另行提起確認之
    訴，以資解決。此參最高法院56年台抗字第714 號判例、57
    年台抗字第76號判例意旨即明。本件抗告人主張相對人所執
    之本票3 紙，相對人係以惡意取得本票，且附表編號3 所示
    之本票，時效已消滅，縱認屬實，亦係實體上之爭執，應由
    抗告人另行提起訴訟，以資解決，尚非本件本票裁定強制執
    行之非訟事件程序所得審究。從而，抗告人提起本件抗告，
    以前揭理由指摘原裁定不當，求為廢棄，非有理由，其抗告
    應予駁回。
四、依非訟事件法第46條、第21條第2 項，民事訴訟法第495 條
    之1 第1 項、第449 條第1 項、第78條，裁定如主文。
中    華    民    國    95    年    9     月    27    日
                  民事第二庭    審判長法  官  阮世賢
                                      法  官  吳思怡
                                      法  官  楊文廣
正本係照原本作成。
本裁定不得抗告。
                                      書記官  顏子仁
中    華    民    國    95    年    9     月    27    日
附表
┌────────────────────────────────────────┐
│本票附表：至清償日止利息按週年利率 6% 計算                    95年度票字第420號 │
├──┬──────┬───────┬──────┬──────┬─────┬──┤
│編號│發   票   日│票  面  金  額│到   期   日│利息  起算日│票據  號碼│備考│
│    │            │（新  臺  幣）│            │            │          │    │
├──┼──────┼───────┼──────┼──────┼─────┼──┤
│001 │92年3 月27日│155,000元     │92年4月30日 │92年4 月30日│109907    │    │
├──┼──────┼───────┼──────┼──────┼─────┼──┤
│002 │92年4 月18日│ 10,000元     │92年4月30日 │92年4 月30日│147552    │    │
├──┼──────┼───────┼──────┼──────┼─────┼──┤
│003 │91年8 月16日│100,000元     │  未載      │91年8 月16日│CH374348  │    │
└──┴──────┴───────┴──────┴──────┴─────┴──┘


司法院資訊處製作；財團法人民間司法改革基金會備份。
